Inventaris van de kopieën der Doop-, Trouw- en Begraafboeken (DTB) van Leerdam
Nationaal Archief, Den Haag
DTB kopie Zuid-Holland; Leerdam
DTB Leerdam
0 0
GEDTBZH072
??? meter; ??? inventarisnummers
Gescande fotokopieën van normale geschreven en gedrukte teksten. De Nederlandstalige stukken van vóór ca. 1700 zijn geschreven in het gotische cursiefschrift, met name in de oud-Hollandse klerkencursief.
Nationaal Archief, Den Haag
Nederduits gereformeerde gemeente te Leerdam
Rooms-katholieke parochie te Leerdam
Ambachtsbestuur ("gerecht", "burgemeesters", "Wet", "schepenen", "commissarissen", gequalificeerden) van Leerdam
Burgerlijke Stand van de gemeente Leerdam
De doopregisters bevatten naast de doopdatum de volledige namen van de ouders en de voornaam van het gedoopte kind. Daarnaast worden soms ook de doopgetuigen en / of peetouders genoemd. De trouwregisters bevatten naast de datum van (onder)trouw de namen van bruidegom en bruid. Daarnaast treft men dikwijls aanvullende gegevens aan, zoals plaats van herkomst, woonadres, de vermelding dat de persoon weduwnaar of weduwe is en eventueel de naam van de vorige partner. Wanneer de partners uit verschillende plaatsen afkomstig zijn of elders trouwen, vindt men ook gegevens omtrent afgegeven attestaties van de huwelijksafkondigingen. De begraafregisters bevatten op datum van aangifte de naam van de begraven persoon. In enkele gevallen wordt ook de datum van overlijden gegeven. Bij (minderjarige) kinderen wordt meestal de naam van de vader vermeld; bij vrouwen en weduwen soms de naam van de echtgenoot. Aanvullende gegevens over de begraafplaats en het luiden van de klok komen zelden voor.
Archiefvorming
Geschiedenis van het archiefbeheer
De verwerving van het archief
3.04
Aanwijzingen voor de gebruiker
Openbaarheidsbeperkingen
Volledig openbaar
De collectie is een duplicaat van een archief in eigen beheer.
Materiële beperkingen
Aanvraaginstructie
Van de documenten die in deze archiefinventaris zijn beschreven, kunnen de originelen niet geraadpleegd worden. Deze zijn overgedragen aan het gemeentebestuur van de gemeente vanwaar ze afkomstig zijn, ter opneming en bewaring in de gemeentelijke archiefbewaarplaats.
Verwant materiaal
Beschikbaarheid van kopieën
Beschrijving van de series en archiefbestanddelen
- LEERDAM (DTB)
  - ALGEMEEN, A.
    - GEREFORMEERD, a.
      - Doopboeken., 1622-1812.; 1.I-2.III
        - 1622-1738., 1.I-1.IV
          - 1622-1667., 1.I
          - 1668-1697., 1.II
          - 1698-1717., 1.III
          - 1718-1738., 1.IV
        - 1739-1812 januari 26., 2.I-2.III
          - 1739-1774., 2.I
          - 1775-1794., 2.II
          - 1795-1812., 2.III
      - Trouwboeken., 1686-1808.; 3.I-4.III
        - 1686 october-1808 september 7., 3.I-3.III
          - 1686-1714., 3.I
          - 1715-1759., 3.II
          - 1760-1808., 3.III
        - 1686 october-1779 october 10., 4.I-4.III
          Afschrift.
          - 1686-1719., 4.I
          - 1720-1749., 4.II
          - 1750-1779., 4.III
      - Begraafregister., 1791-1820.; 5
    - LUTHERS, b.
      Voor de instituering van de plaatselijke lutherse gemeente ressorteerden de luthersen kerkelijk onder Culemborg. De kerkelijke administratie van hun huwelijken in: Retroacta van de Burgerlijke Stand van Gelderland, nr. 412.
      - Doopboek., 1778 april 22-1803 maart 27.; 6
        Hierin tevens uiteenlopende administratieve bijzonderheden: kerkhistorische aantekeningen, register van kerkmeesters en kerkenraadsleden, boedelinventaris, lidmatenregister.
    - GEQUALIFICEERDEN, c.
      - Register van aangegeven lijken., 1806-1811.; 7
  - Leerdam en Schoonrewoerd, B.
    - GERECHT, a.
      - Ondertrouw- en trouwboeken., 1664-1811.; 8-12.II
        - 1664 september 18-1785 januari 9., 8
          Doorgehaald: de aantekeningen uit 1784-1785.
        - 1780 augustus 6-1793 october 20., 9
          Voorin: uittreksel uit het gereformeerde trouwboek van Acquoy.(Akkooi)
        - 1795 juli 28-1803 augustus 21., 10.I-10.III
          Tevens opgenomen: registratie van benoemingen door maire en gemeentebestuur, alsmede beedigingsformule voor marktschipper, 1798, 1801, 1802.
          - 1795-1797., 10.I
          - 1798-1799., 10.II
          - 1800-1803., 10.III
        - 1803 mei 14-1807 october 2., 11.I-11.II
          Met chronologisch lexicografisch huwelijksregister.
          - 1803-1805., 11.I
          - 1806-1807., 11.II
        - 1809 april 15-1811 november 9., 12.I-12.II
          Huwelijksregister, zie hiervoor onder 11.
          - 1809-1810 (maart)., 12.I
          - 1810-1811., 12.II
      - Bijlagen., 1729, 1734, 1736, 1744, 1759, 1766, 1776, 1779, 1780, 1782.; 13